【裁判字號】    92,訴,1142
【裁判日期】    920815
【裁判案由】    常業詐欺
【裁判全文】
臺灣臺中地方法院刑事判決                        九十二年度訴字第一一四二號
    公  訴  人  臺灣臺中地方法院檢察署檢察官
    被      告  黃○○
    選任辯護人  賴素貞律師
    被      告  丁○○
    選任辯護人  吳瑞堯律師
                許蕙寶律師
                蕭智元律師
    被      告  壬○○
    選任辯護人  洪崇欽律師
右列被告等因常業詐欺案件，經檢察官提起公訴（九十年度偵字第一九六０六號），
本院判決如左：
    主  文
黃○○、丁○○、壬○○共同常業詐欺，黃○○處有期徒刑肆年；丁○○處有期徒刑
貳年陸月；壬○○處有期徒刑壹年陸月，緩刑參年。扣案之戶名李雨傳，郵政存簿帳
號：00000000000000號；戶名巫明其，郵政存簿帳號：000000
00000000號；戶名甲○○，郵政存簿帳號：00000000000000
號；戶名賴進傳，郵政存簿帳號：00000000000000號；戶名洪章庭，
台新銀行帳號：00000000000000號；戶名陳自強，郵政存簿帳號：0
0000000000000號；戶名張鎮輝，郵政存簿帳號：000000000
00000號；戶名徐錦廷，郵政存簿帳號：00000000000000號；戶
名張瑞豐，郵政存簿帳號：00000000000000號等存摺玖本。巫明其、
甲○○、賴進傳、張鎮輝、徐錦廷之印章各壹枚、陳自強印章貳枚。李雨傳（郵局0
0000000000000）、巫明其（郵局00000000000000）、
甲○○（郵局00000000000000）、賴進傳（郵局000000000
00000）、洪章庭（台新銀行00000000000000）、陳自強（郵局
00000000000000）、張鎮輝（00000000000000）提款
卡柒張，均沒收。
    事  實
一、黃○○、丁○○與壬○○三人，基於意圖為自己不法之所有之犯意聯絡及行為分
    擔：(一)先於民國九十年八月初，由黃○○提供金錢，再由丁○○以每個帳戶約新
    臺幣（以下同）八千元之代價，向如附表一、二所示帳戶所有人李雨傳等人購買
    郵局或銀行帳戶使用。黃○○另以每筆五千元之代價，向姓名、年籍不詳，年約
    三十歲，綽號「阿正」之成年男子購買失竊車輛之車主資料。黃○○再以000
    0－000000號行動電話與附表一所示之宙○○等人聯絡，向宙○○等人佯
    稱：失竊之車輛在其手上，若不付錢贖回，要將車輛解体云云。使宙○○等人信
    以為真而陷於錯誤，並依黃○○之指示，分別將附表一所示之金錢匯入指定之帳
    戶內（匯款金額及匯款帳號如附表一所示），再由丁○○持上開帳戶之提款卡至
    郵局或金融機構提款交由江玉如轉交給黃○○。另宇○○因之前接獲其他不詳姓
    名之人恐嚇取財，再接獲黃○○電話時未陷於錯誤，尤妙鉅則因黃○○未告知帳
    號而未匯款。(二)黃○○、丁○○、壬○○又與姓名、年籍不詳，綽號「小陳」之
    成年男子基於共同之犯意聯絡，由綽號「小陳」之人以俗稱刮刮樂傳單寄送給如
    附表二所示之庚○○等人，使庚○○等誤以為中獎並以電話與「小陳」聯絡時，
    由「小陳」向其等佯稱：須先繳手續費、加入為會員或先繳稅金始能領獎，使庚○○等人陷於錯誤而將款項匯入「小陳」指定如附表二所示之帳戶內（匯款金額
    及匯款帳號如附表二所示），伺「小陳」通知有被害人匯款後，黃○○再轉知丁○○前往提領，並留取其中之百分之五為佣金，餘款則由丁○○或壬○○匯給林
    雙春或洪執中（均由檢察官另行偵辦）。其等詐得上開款項後均交給黃○○，丁○○每領取十萬元可分得一千二百五十元，壬○○每轉交一次款項給黃○○可分
    得數百元至一千五百元不等之酬勞，黃○○、丁○○、壬○○即以此為業並賴以
    維生，前後共詐得七百三十二萬七千元。嗣於九十年十月三十日，經警在臺中市
    ○○街四十二號前，當場逮捕前往郵局提領款項之丁○○，再依其供述而查獲黃
    ○○、壬○○，並扣得印章九顆（二顆未使用）、存摺十九本（十本未使用）、
    提款卡十七張（十張未使用）等物。
二、案經臺中市警察局移送臺灣臺中地方法院檢察署檢察官偵查起訴。
    理  由
一、訊據被告黃○○對於右揭事實(一)部分坦承不諱；被告丁○○對於向附表所示李雨
    傳等人收購帳戶使用，並依黃○○之指示至郵局或金融機構領款一節，亦坦承不
    諱；被告江玉如對於受雇於被告黃○○，負責轉交丁○○提領之款項給黃○○等
    情，亦供承在卷。惟被告黃○○另辯稱：事實欄(二)有關刮刮樂詐財部分，其僅係
    提供帳戶供「小陳」使用，並未參與刮刮樂詐欺之犯行云云；丁○○則辯稱：其
    一開始並不知道被告黃○○詐騙被害人財物，是過了一、二個月之後才知道，知
    道之後就沒有再購買人頭帳戶，但是有到金融機構領款云云；被告江玉如辯稱：
    其受雇於被告黃○○，並不清楚被告黃○○詐騙他人財物云云。本院查：
  (一)右揭事實，業據附表三所示之被害人宙○○等人於警訊中陳述甚詳，並有被害人
    宙○○等人提出如附表三所示之匯款單據可憑（筆錄及匯款單所在頁數參照附表
    ），核與帳戶所有人甲○○於本院審理時所證情節相符，復有印章九顆（二顆未
    使用）、存摺十九本（十本未使用）、提款卡十七張（十張未使用）等扣案可資
    佐證。足認附表三所示被害人宙○○等確實因被告黃○○或「小陳」以不實之方
    法欺瞞而陷於錯誤，並匯款至如附表一、二所示之帳戶內。
  (二)被告黃○○雖辯稱：並未參與刮刮樂詐財之犯行，僅係提供帳號供「小陳」使用
    並分得一定之金額。被告丁○○則辯稱：其知悉被告黃○○向他人詐騙財物之後
    ，並未再收購人頭帳戶，僅到銀行領款云云。惟按刑法之共同正犯，除同謀犯僅
    以其參與犯罪之謀議為其犯罪構成要件外，一般共同正犯，係採客觀主義，以共
    同實施構成犯罪事實之行為為成立要件，共犯相互間，若有共同實施犯罪行為之
    意思，雖祇分擔一部分行為，仍應就全部犯罪事實共同負責（最高法院八十九年
    度台上字第二五三一號）。被告黃○○雖出面向事實欄(二)之被害人詐騙財物，然
    其既已明知綽號「小陳」之人借用帳戶係供被害人匯款之用，竟仍同意共同為之
    ，並從中獲取一定比例之金額，被告黃○○自應就「小陳」所為負共犯之責。被
    告丁○○於知悉被告黃○○詐騙他人財物後，雖未繼續出面購買人頭帳戶，惟其
    仍至金融機構領取詐得之款項，被告丁○○所為亦應論以共犯之罪責無疑。參照
    上開最高法院判決意旨所示，被告黃○○、丁○○上開所辯，均難憑為解免其等
    應就上開事實論以共犯罪責之依據。
  (三)被告江玉如雖辯稱：其受雇於被告黃○○，並不知道黃○○係詐騙他人財物云云
    。惟被告江玉如如何參與上開詐欺犯行一節，業據被告黃○○於警訊及偵查中供
    述甚明，被告黃○○於警訊中供稱：「（你們犯罪集團成員各職司何事？）我與
    丁○○、綽號「阿正」負責擄車勒贖部分，綽號「阿正」負責將被害人（車主）
    資料賣給我每筆五千元代價，由我負責與被害人聯繫勒贖金額及匯款方式，再聯
    繫丁○○前往領贖金，每領一筆贖金我便會分佣給丁○○一至三千元不等作為酬
    勞，餘均歸我本人所有。另刮刮樂詐財部分由綽號「小陳」負責與我聯繫，告訴
    我哪一本帳戶有入帳多少，我便通知丁○○前往領款，我與丁○○兩人便取領款
    金額百分之五作為佣金，丁○○四分之一，餘均歸我所有，再由丁○○將餘款交
    予壬○○或以匯款方式匯進上海商業銀行營業部分行戶名林雙春帳號00000
    00000000及華南銀行中山分行戶名洪執中帳號00000000000
    000兩戶。」（九十年度偵字第一九六０六號偵查卷第十五頁）。被告黃○○
    於本院審理時雖改稱：被告江玉如並不知道詐欺取財情事云云。然參照被告江玉
    如供稱，其係由機車上小廣告打電話應徵工作，被告黃○○告知其工作內容係收
    取貨款，每收取一次貨款可獲得數百元至一千五百元不等之酬勞等情觀之，本院
    認為應以被告黃○○於警訊中所供情節與事實較為相符。且被告江玉如應徵工作
    之過程、工作之內容及酬勞之計算方式等，均與一般公司行號雇用人員之慣例有
    違，換言之，被告江玉如所稱收取貨款，但並無任何之出貨單、收據等交易憑證
    可查，且收取之對象僅有丁○○一人，而酬勞之計算方式又無固定之方式，以一
    般經驗法則而論，被告江玉如應可知悉被告黃○○係從事不法之犯罪行為，其辯
    稱不知道被告黃○○係詐騙他人財物者，尚難採信。
  (四)綜上所述，本件事證已甚明確，被告三人常業詐欺之犯行，均可認定。
二、按刑法上所謂常業犯，指反覆以同種類行為為目的之社會活動之職業性犯罪而言
    ，至於犯罪所得之多寡，是否恃此犯罪為唯一之謀生職業，則非所問，縱令兼有
    其他職業，仍無礙於該常業犯罪之成立（最高法院八十五年度台上字第五一○號
    判例參照）。本件被告黃○○、丁○○、壬○○三人以不實之方法欺瞞被害人，
    有固定之模式，並且反覆為之，均有賴此以謀生之犯意與事實，顯然均以此為常
    業，是核被告三人所為，均係犯刑法第三百四十條之常業詐欺罪。被告三人與綽
    號「阿正」、「小陳」者，有犯意聯絡及行為分擔，均為共同正犯。爰審酌被告
    黃○○以不實之方法欺騙他人詐取財物，金額高達七百餘萬元，被告丁○○出面
    收購人頭帳戶，被告壬○○負責交付詐欺之款項，除造成被害人之財物損失外，
    亦助長社會投機取巧之不良風氣，被告三人所為均無可憫，並審酌其等犯罪之動
    機、目的、手段，犯罪所生之危害、犯罪後之態度等一切情狀，分別量處如主文
    所示之刑。末查被告壬○○未曾受有期徒刑以上刑之宣告，有臺灣高等法院被告
    全國前案紀錄表及臺灣臺中地方法院檢察署刑案資料查註紀錄表在卷可稽，其因
    一時短於思慮，致觸犯本案犯行，經此次起訴審判後，當能知所警惕，無再犯之
    虞，本院認為前開對其宣告之刑，以暫不執行為適當，併均宣告被告壬○○緩刑
    三年，以啟自新。又起訴意旨聲請就被告黃○○、丁○○部分判處有期徒刑五年
    ，並予宣告保安處分。然被告二人雖以不實之方法詐騙他人財物，然並無竊盜或
    恐嚇取財犯行，被告丁○○又係受雇於被告黃○○，且其二人犯罪後亦均坦承犯
    罪事實，惡性尚非十分重大，又其等並無犯罪之習慣，亦不符合宣告強制工作之
    要件，本院斟酌上情認為尚無量處有期徒刑五年之重刑及宣告保安處分之必要，
    併此敘明。
三、扣案之儲金簿十九本，其中戶名李雨傳，郵政存簿帳號：0000000000
    0000號；戶名巫明其，郵政存簿帳號：00000000000000號；
    戶名甲○○，郵政存簿帳號：00000000000000號；戶名賴進傳，
    郵政存簿帳號：00000000000000號；戶名洪章庭，台新銀行帳號
    ：00000000000000號；戶名陳自強，郵政存簿帳號：00000
    000000000號；戶名張鎮輝，郵政存簿帳號：00000000000
    000號；戶名徐錦廷，郵政存簿帳號：00000000000000號；戶
    名張瑞豐，郵政存簿帳號：00000000000000號共九本。印章九枚
    ，其中巫明其、甲○○、賴進傳、陳自強（二枚）張鎮輝、徐錦廷等人之印章共
    七枚。提款卡十七張（扣押物品清單誤載為十六張），其中李雨傳（郵局000
    00000000000）、巫明其（郵局00000000000000）、
    甲○○（郵局00000000000000）、賴進傳（郵局0000000
    0000000）、洪章庭（台新銀行00000000000000）、陳自
    強（郵局00000000000000）、張鎮輝（00000000000
    000）等七張，均係被告黃○○向李雨傳等人所購得，為被告黃○○所有，且
    係供其等犯罪所用之物，應依刑法第三十八條第一項第二款宣告沒收之。又其餘
    儲金簿十本、印章二枚、提款卡十張，雖為被告等所有，然非供其等犯罪所用，
    自不予宣告沒收，併此敘明。
四、移送併辦（九十一年度偵字第五三三五號）意旨另以：被告三人於該案件中所涉
    犯行，與起訴部分有連續犯裁判上一罪關係，移由本院併案審理等語。惟查，本
    件公訴人係以被告三人涉犯常業詐欺罪嫌提起公訴，然移送併辦意旨係認為其三
    人涉有竊盜罪嫌（見臺灣臺中地方法院檢察署九十二年五月二日中檢盛師九一偵
    五三三五字第三一０七二號函），且於簽呈內容亦敘明：本件同一被告所涉詐欺
    罪嫌，與該案件之犯罪事實均相同，具有連續犯之關係，屬於裁判上一罪（見九
    十一年度偵字第五三三五號偵查卷宗第二六二號）。被告三人既因涉犯常業詐欺
    罪嫌經檢察官提起公訴，自無可能又與移送併辦部分之竊盜罪構成連續犯。是以
    ，移送併辦部分即非本院所得審究，應由公訴人另行依法處理，附此敘明。
據上論斷，應依刑事訴訟法第二百九十九條第一項前段，刑法第二十八條、第三百四
十條、第七十四條第一款、第三十八條第一項第二款，罰金罰鍰提高標準條例第一條
前段，判決如主文。
中      華      民      國      九十二      年      八    月    十五    日
                                  臺灣臺中地方法院刑事第三庭
                                      法  官  林  三  元
右正本證明與原本無異。
如不服本判決，應於送達後十日內向本院提出上訴狀（須附繕本），上訴於臺灣高等
法院臺中分院。
                                      書記官
中      華      民      國      九十二      年      八    月    十五    日
附錄論罪科刑法條
刑法第三百四十條：
以犯第三百三十九條之罪為常業者，處一年以上七年以下有期徒刑，得併科五萬元以
下罰金。
附表一：
  ┌──┬────┬───────┬──────┬────┬───────
  │編號│戶名    │局帳號        │匯款之被害人│匯款時間│匯款金額
  ├──┼────┼───────┼──────┼────┼───────
  │１  │李雨傳  │郵政存簿      │宙○○      │90.08.27│四萬元
  │    │        │00000000000000│未○○      │90.08.27│三萬五千元
  │    │        │              │癸○○      │90.08.30│四萬元
  ├──┼────┼───────┼──────┼────┼───────
  │２  │巫明其  │郵政存簿      │丙○○      │90.08.31│五萬元
  │    │        │00000000000000│玄○○│90.09.10│二萬五千元
  ├──┼────┼───────┼──────┼────┼───────
  │３  │甲○○  │郵政存簿      │亥○○      │90.09.26│二萬元
  │    │        │00000000000000│丑○○      │90.10.22│一萬七千元
  │    │        │              │酉○○      │90.09.26│三萬元
  │    │        │              │申○○      │90.10.05│五萬元
  │    │        │              │辛○○      │90.10.05│二萬元
  │    │        │              │巳○○○    │90.10.15│三萬五千元
  │    │        │              │戊○○      │90.10.16│三萬五千元
  │    │        │              │戌○○      │90.10.22│三萬元
  ├──┼────┼───────┼──────┼────┼───────
  │４  │賴進傳  │郵政存簿      │辰○○      │90.10.22│三萬元
  │    │        │00000000000000│午○○      │90.10.22│三萬元
  │    │        │              │寅○○      │90.10.18│三萬元
  ├──┼────┼───────┼──────┼────┼───────
  │５  │洪章庭  │台新銀行      │宇○○      │        │未匯款
  │    │        │00000000000000│            │        │
  └──┴────┴───────┴──────┴────┴───────
附表二：
  ┌──┬────┬───────┬──────┬────┬───────
  │編號│戶名    │局帳號        │匯款之被害人│匯款時間│匯款金額
  ├──┼────┼───────┼──────┼────┼───────
  │１  │巫明其  │郵政存簿      │庚○○      │90.09.26│三十萬元
  │    │        │00000000000000│乙○○      │90.09.28│四十萬元
  ├──┼────┼───────┼──────┼────┼───────
  │２  │甲○○  │郵政存簿      │己○○      │90.09.11│五十萬元
  │    │        │00000000000000│己○○    │90.09.28│一百萬元
  │    │        │              │己○○      │90.10.02│六十萬元
  │    │        │              │乙○○      │90.10.26│二十萬元
  ├──┼────┼───────┼──────┼────┼───────
  │３  │賴進傳  │郵政存簿      │地○○      │90.10.05│六十萬元
  │    │        │00000000000000│地○○      │90.10.08│三十五萬元
  │    │        │              │地○○      │90.10.09│五十萬元
  │    │        │              │卯○○      │90.10.17│三十五萬元
  │    │        │              │乙○○      │90.10.26│二十萬元
  ├──┼────┼───────┼──────┼────┼───────
  │４  │陳自強  │郵政存簿      │地○○      │90.10.08│六十萬元
  │    │        │00000000000000│乙○○      │90.10.26│四十萬元
  ├──┼────┼───────┼──────┼────┼───────
  │５  │張鎮輝  │郵政存簿      │子○○      │90.10.26│三十萬元
  │    │        │00000000000000│            │        │
  ├──┼────┼───────┼──────┼────┼───────
  │６  │徐錦廷  │郵政存簿      │己○○      │90.08.29│五十萬元
  │    │        │00000000000000│            │        │
  ├──┼────┼───────┼──────┼────┼───────
  │７  │張瑞豐  │郵政存簿      │天○○      │90.09.14│六萬元
  │    │        │00000000000000│            │        │
  └──┴────┴───────┴──────┴────┴───────
附表三：
┌─────┬─────────┬────────────────────
│被害人姓名│被害人筆錄所在頁數│          匯款單據影本所在頁數
├─────┼─────────┼────────────────────
│宙○○    │九十一年度偵字第五│李雨傳帳戶，四萬元，九十一年度偵字第五三
│          │三三五號卷宗，第四│三五號卷宗，第四十四頁
│          │十一頁            │
├─────┼─────────┼────────────────────
│未○○    │九十一年度偵字第五│李雨傳帳戶，三萬五千元，九十一年度偵字第
│          │三三五號卷宗，第四│五三三五號卷宗，第四十九頁
│          │十六頁            │
├─────┼─────────┼────────────────────
│癸○○    │九十年度偵字第一九│李雨傳帳戶，四萬元，九十一年度偵字第五三
│          │六０六號卷宗，第一│三五號卷宗，第五十四頁
│          │三五頁            │
│          │九十一年度偵字第五│
│          │三三五號卷宗，第五│
│          │十一頁            │
├─────┼─────────┼────────────────────
│丙○○    │九十一年度偵字第五│巫明其帳戶，五萬元，九十一年度偵字第五三
│          │三三五號卷宗，五十│三五號卷宗，第五十九頁
│          │六頁              │
├─────┼─────────┼────────────────────
│玄○○    │九十一年度偵字第五│巫明其帳戶，二萬五千元，陳稱未留下匯款單
│          │三三五號卷宗，第六│
│          │十一頁            │
├─────┼─────────┼────────────────────
│亥○○    │九十一年度偵字第五│甲○○帳戶，二萬元，九十一年度偵字第五三
│          │三三五號卷宗，第六│三五號卷宗，第七十一頁
│          │十七頁            │
├─────┼─────────┼────────────────────
│丑○○    │九十一年度偵字第五│甲○○帳戶，一萬七千元，九十一年度偵字第
│          │三三五號卷宗，第九│五三三五號卷宗，第一００頁
│          │十七頁            │
├─────┼─────────┼────────────────────
│酉○○    │九十一年度偵字第五│甲○○帳戶，三萬元，九十一年度偵字第五三
│          │三三五號卷宗，第七│三五號卷宗，第七十五頁
│          │十二頁            │
├─────┼─────────┼────────────────────
│申○○    │九十年度偵字第一九│甲○○帳戶，五萬元，九十一年度偵字第五三
│          │六０六號卷宗，第一│三五號卷宗，第八十一頁
│          │三九頁            │
│          │九十一年度偵字第五│
│          │三三五號卷宗，第七│
│          │十七頁            │
├─────┼─────────┼────────────────────
│辛○○    │九十一年度偵字第五│甲○○帳戶，二萬元，九十一年度偵字第五三
│          │三三五號卷宗，第八│三五號卷宗，第八十五頁
│          │十二頁            │
├─────┼─────────┼────────────────────
│巳○○○  │九十年度偵字第一九│甲○○帳戶，三萬五千元，九十一年度偵字第
│          │六０六號卷宗，第一│五三三五號卷宗，第九十頁
│          │四三頁            │
│          │九十一年度偵字第五│
│          │三三五號卷宗，第八│
│          │十七頁            │
├─────┼─────────┼────────────────────
│戊○○    │九十一年度偵字第五│甲○○帳戶，三萬五千元，九十一年度偵字第
│          │三三五號卷宗，第九│五三三五號卷宗，第九十五頁
│          │十二頁            │
├─────┼─────────┼────────────────────
│辰○○    │九十一年度偵字第五│賴進傳帳戶，三萬元，九十一年度偵字第五三
│          │三三五號卷宗，第一│三五號卷宗，第一０五頁
│          │０一頁            │
├─────┼─────────┼────────────────────
│午○○    │九十一年度偵字第五│賴進傳帳戶，三萬元，九十一年度偵字第五三
│          │三三五號卷宗，第一│三五號卷宗，第一０九頁
│          │０六頁            │
├─────┼─────────┼────────────────────
│寅○○    │九十年度偵字第一九│賴進傳帳戶，三萬元，未提出匯款單
│          │六０六號卷宗，第二│
│          │十三頁            │
├─────┼─────────┼────────────────────
│戌○○    │九十年度偵字第一九│甲○○帳戶，三萬元，陳稱未留下匯款單
│          │六０六號卷宗，第二│
│          │十五頁            │
├─────┼─────────┼────────────────────
│宇○○    │九十年度偵字第一九│洪章庭帳戶，未匯款
│          │六０六號卷宗，第二│
│          │十七頁            │
│          │                  │
├─────┼─────────┼────────────────────
│尤妙鉅    │九十年度偵字第一九│未匯款   【起訴書附表未列】
│          │六０六號卷宗，第三│
│          │十頁              │
├─────┴─────────┴────────────────────
│以下為刮刮樂詐財部分
├─────┬─────────┬────────────────────
│地○○    │九十一年度偵字第五│賴進傳帳戶，六十萬元，九十一年度偵字第五
│          │三三五號卷宗，第一│三三五號卷宗，第一三九頁
│          │三七頁            │賴進傳帳戶，三十五萬元，九十一年度偵字第
│          │                  │五三三五號卷宗，第一四一頁
│          │                  │陳自強帳戶，六十萬元，九十一年度偵字第五
│          │                  │三三五號卷宗，第一四０頁
│          │                  │賴進傳帳戶，五十萬元，九十一年度偵字第五
│          │                  │三三五號卷宗，第一四二頁
├─────┼─────────┼────────────────────
│卯○○    │九十一年度偵字第五│賴進傳帳戶，三十五萬元，九十一年度偵字第
│          │三三五號卷宗，第一│五三三五號卷宗，第一四六頁
│          │四三頁            │
├─────┼─────────┼────────────────────
│子○○    │九十一年度偵字第五│張鎮輝帳戶，三十萬元，九十一年度偵字第五
│          │三三五號卷宗，第一│三三五號卷宗，第一五０頁
│          │四七頁            │
├─────┼─────────┼────────────────────
│己○○    │九十一年度偵字第五│徐錦廷帳戶，五十萬元，九十一年度偵字第五
│          │三三五號卷宗，第一│三三五號卷宗，第一一四頁
│          │一一頁            │甲○○帳戶，五十萬元，九十一年度偵字第五
│          │                  │三三五號卷宗，第一一五頁
│          │                  │甲○○帳戶，一百萬元，九十一年度偵字第五
│          │                  │三三五號卷宗，第一一六頁
│          │                  │甲○○帳戶，六十萬元，九十一年度偵字第五
│          │        │三三五號卷宗，第一一七頁
├─────┼─────────┼────────────────────
│天○○    │九十一年度偵字第五│張瑞豐帳戶，六萬元，九十一年度偵字第五三
│          │三三五號卷宗，第一│三五號卷宗，第一二五頁
│          │二二頁            │
├─────┼─────────┼────────────────────
│庚○○    │九十一年度偵字第五│巫明其帳戶，三十萬元，九十一年度偵字第五
│          │三三五號卷宗，第一│三三五號卷宗，第一二九頁
│          │二六頁            │
├─────┼─────────┼────────────────────
│乙○○    │九十一年度偵字第五│巫明其帳戶，四十萬元，九十一年度偵字第五
│          │三三五號卷宗，第一│三三五號卷宗，第一三三頁
│          │三０頁            │甲○○帳戶，二十萬元，九十一年度偵字第五
│          │                  │三三五號卷宗，第一三四頁
│          │                  │賴進傳帳戶，二十萬元，九十一年度偵字第五
│          │                  │三三五號卷宗，第一三五頁
│          │                  │陳自強帳戶，四十萬元，九十一年度偵字第五
│          │                  │三三五號卷宗，第一三六頁
├─────┴─────────┼────────────────────
│  合    計    總    金    額  │七百三十二萬七千元
└───────────────┴────────────────────


司法院資訊處製作；財團法人民間司法改革基金會備份。
